Karl Oberste-Brink, Essen - Professor Dr. phil., Bergwerksdirektor
BBA 36
- Karl Oberste-Brink, Essen - Professor Dr. phil., Bergwerksdirektor, 1914 - 1967; BBA 36; Unterlagen zu den Schachtbeschreibungen der Vereinigte Stahlwerke AG Abteilung Bergbau 1720-1936 (7) Gutachten über südliche Randzechen des Ruhrreviers 1821-1944, 1953-1963 (9) Gutachten über Steinkohlenfelder
  - VEBA, Abt. Bergschäden
    - Zeche Hausham, 1959; 291; Gutachten Josef Weissner über die Kohlenvorräte der Grube Hausham der Oberbayerischen AG für den Kohlenbergbau im Hinblick auf die Versorgung des 40MK Kraftwerks; Gutachten Präsident J. Nagelmann über die Vorräte der Haushamer Mulde nach dem Stand v. 1.8.1955
      Weissner, Josef
      Nagelmann, J.
      Oberbayerische Aktiengesellschaft für Kohlenbergbau (München)
      Zeche Hausham
    - Erzbergwerk Klara, 1956 - 1957; 292; Geologisches Gutachten über den Klara-Gang in Gladbeck u. die Gangmineralien in seiner Umgebung, bearbeitet von: Christian Andersen, Markscheider in Gladbeck; Julius Hesemann, Geologisches Landesamt NRW Krefeld; Gottfried Kneuper, Saarbergwerke AG, Saarbrücken; Andreas Pilger, Clausthal-Zellerfeld; Erzwäsche für die Zeche Klara; Aufbereitungsversuche der Wedag u. der Klöckner-Humboldt-Deutz AG
      Kneuper, Gottfried
      Andersen, Christian
      Hesemann, Julius
      Pilger, Andreas
      Klöckner-Humboldt-Deutz AG
      Wedag
    - Bewertung von Berechtsamen, 1929 - 1935; 293; Niederschriften des Ausschusses für die Bewertung von Grubenberechtsamen beim Steinkohlenbergbauverein; Arbeitsunterlagen des Mülheimer Bergwerks-Vereins zur Bewertung; Relation des Bergreferendars Keller
      Keller
      Mülheimer Bergwerks-Verein
      Steinkohlenbergbauverein
    - Zeche Ver. Wiesche, Mülheim (Ruhr), 1882; 294; Vermögensübersicht (handschriftliche Aufstellung)
      Zeche Wiesche
    - Zeche Rosenblumendelle, 1858 - 1928; 295; Schriftwechsel der Zeche Rosenblumendelle mit dem zuständigen Bergamt über die Anstellung u. Verpflichtung von Aufsichtspersonen (Carl Hold als Obersteiger, 1889)
      Hold, Carl
      Zeche Rosenblumendelle
    - Erzbergwerk Klara im Feld Graf Moltke, 1957; 296; Amerikareise des Bergwerksdirektors BA Ernst Schennen zum Studium des Erzbergbaus in den USA u. in Mexiko; auf der Reise gesammelte Unterlagen
      Schennen, Ernst
      USA
      Mexico
    - Erzbergwerk Klara im Feld Graf Moltke, 1957; 297; Auf der Reise gesammelte Unterlagen über den Kohlenbergbau; Dankschreiben u. Verteilung der Berichte
    - Schachtanlage Möller-Rheinbaben, Gladbeck, 1965; 298; Grubenbild im Maßstab 1:10.000 auf Lichtpausen mit Nachtragungen bis 1965
      Zeche Möller-Rheinbaben